臺灣基隆地方法院刑事判決　　　　　　　 96年度易字第337號
公　訴　人　臺灣基隆地方法院檢察署檢察官
被　　　告　丙○○
上列被告因詐欺案件，經檢察官提起公訴（96年度偵字第1897、
2004號），本院判決如下：
    主  文
丙○○幫助共同意圖為自己不法之所有，以詐術使人將本人之物
交付，處有期徒刑陸月，如易科罰金，以新臺幣壹仟元折算壹日
。
    事  實
一、丙○○明知申請金融機構帳戶使用實屬輕而易舉之事，復明
    知一般人無故索取他人金融帳戶使用之行徑，常與財產犯罪
    密切相關；雖無「提供金融帳戶予他人使用，必然引發該他
    人萌生恃以實施詐欺犯罪」之確信，仍有「提供自己金融帳
    戶予他人使用，可能足以幫助該他人及與之有犯意聯絡者（
    下稱「詐騙集團」）實施詐欺犯罪」之預見，猶不違背其本
    意（即縱使該詐騙集團果恃潘源春之金融帳戶實施詐欺犯罪
    ，亦不違反丙○○之本意），並進而基於幫助詐騙集團實施
    詐欺犯罪之不確定故意，逕自於民國95年11月3 日以前某日
    ，在不詳地點，將自己於附表編號至所示申辦時間，向
    如附表編號至所示金融機構申辦之金融帳戶存摺、金融
    卡連同其密碼等資料，以不詳代價，一併交付予上開詐騙集
    團使用，藉此對上開詐騙集團提供助力，幫助上開詐騙集團
    遂彼等向不特定第三人詐取財物之目的。嗣該詐騙集團果基
    於詐騙之「單一」犯意聯絡，在時、空密接之情形下，推派
    姓名年籍不詳之成年成員數名，反覆、輪流以人頭電話致電
    予「不特定」之多數人，對彼等謊稱乃故舊好友，繼而托詞
    經濟困窘，藉此誘使獲電者誤認彼等來電者確屬舊識，且因
    境況急迫，方冒味來電以商借項款；接獲詐騙集團來電之「
    不特定」人中，果有如附表所示之戊○○、甲○○、丁○○
    陷於錯誤，進而先、後於附表所示時間，將自己帳戶內項款
    匯至如附表所示金融帳戶。該詐騙集團遂藉此對如附表所示
    各人詐欺取財得逞，並因丙○○帳戶之介入，致員警無從自
    上開資金流向以逆推追查該詐騙集團之實際所在。
二、案經臺北縣政府警察局金山分局移送臺灣基隆地方法院檢察
    署檢察官偵查起訴。
    理  由
一、證據能力
    按被告以外之人於審判外之言詞或書面陳述，除法律有規定
    者外，不得作為證據，刑事訴訟法第一百五十九條第一項固
    有明文。惟被告以外之人於審判外之陳述，即令與同法第一
    百五十九條之一至同法第一百五十九條之四「傳聞證據排除
    之例外」等規定不符，然「經當事人於審判程序同意作為證
    據，法院審酌該言詞陳述或書面陳述作成時之情況，認為適
    當者，亦得為證據；當事人、代理人或辯護人於法院調查證
    據時，知有上開刑事訴訟法第一百五十九條第一項不得為證
    據之情形，而未於言詞辯論終結前聲明異議者，視為有前項
    之同意」，刑事訴訟法第一百五十九條之五亦有明定。蓋被
    告之「反對詰問權」，核屬憲法第八條第一項規定「非由法
    院依法定程序不得審問處罰」之正當法律程序所保障之基本
    人權及第十六條所保障之基本訴訟權，不容任意剝奪。是為
    保障被告之「反對詰問權」，92年2 月6 日修正公布之刑事
    訴訟法，乃酌採英美法之傳聞法則，明定被告以外之人於審
    判外之陳述，性質上均屬傳聞證據，依傳聞法則，原均無證
    據能力。惟「反對詰問權」既屬被告訴訟防禦之一種，則倘
    法院於審理之時，業已賦與被告合理主張是項權利之機會，
    乃被告於審慎評估其訴訟之優勝劣敗後，竟甘於放棄關此權
    利之行使（例如：證人於審判外之陳述已明，倘一再傳喚到
    庭俾踐行詰問，不過徒增審訊時間，而無助事實釐清。又如
    ：倘傳喚證人到庭俾踐行詰問，不僅無從維護被告本身利益
    ，甚且可能惡化刑事被告處境，使被告居於更為不利之劣勢
    ），則已足見「反對詰問」之於被告本案防禦之了無助益！
    此際，倘仍強令被告為此主張，則其結果恐亦將與「被告之
    不防禦」無殊，而終將悖離憲法保障人民訴訟權及刑事訴訟
    法酌採英美傳聞法則之本旨。據此，被告本於自主意志而放
    棄「反對詰問權」之主張或行使，參諸憲法保障人民訴訟權
    之真意，自應賦與相對等之尊重。更何況，鑒於我刑事訴訟
    法採用傳聞證據排除法則之重要理由之一，無非「傳聞證據
    未經當事人以反對詰問予以覈實」，是倘當事人「不願」對
    原供述人為反對詰問，則自法理以言，法院似亦全無假職權
    為名，任意介入以「否定」是項傳聞證據證據能力之空間、
    餘地！尤以參諸我刑事訴訟法第一百五十九條之五之立法理
    由，除係明確揭示前開傳聞證據排除法則之基本法理，更係
    明確指出本次修正併「參考日本刑事訴訟法第三百二十六條
    第一項規定」之立法意旨（參見立法理由三）；而「有關檢
    察官及被告均同意作為證據之傳聞書面材料或陳述，概可直
    接援引該國刑事訴訟法第三百二十六條規定資為傳聞證據排
    除例外之法律依據，祇於檢察官或被告不同意之例外情況，
    始須進而斟酌該等書面材料或陳述究否符合該國其他傳聞證
    據排除之例外規定，俾憑另行認定關此證據資料是否具備證
    據能力」，則向屬日本刑事審判實務之運作方式！本此同旨
    ，我刑事訴訟法第一百五十九條之五當更加不宜逕為反於繼
    受國之解釋，是自應認為「在當事人間無爭執之案件中，傳
    聞證據基本上均可依據前引規定提出於法院使用」！準此，
    在證據能力俱無爭執之案件中，法院當亦毋庸再依刑事訴訟
    法第一百五十九條之一至同法第一百五十九條之四等規定為
    個別性之斟酌，並應逕自援引刑事訴訟法第一百五十九條之
    五，資為傳聞證據排除例外之法律依據，方符憲法保障基本
    人權及人民訴訟權之本旨！查本院認定事實所引用之卷證資
    料（詳如後述），其中，有關「被告以外之人於審判外之言
    詞或書面陳述」，非特未經被告或公訴人爭執其證據能力，
    且自形式察其作成、取得當時外部情況，亦俱無「任意性」
    或「信用性」違反而顯然不適當之情形，而尚與刑事訴訟法
    第一百五十九條之五之規定相符。按諸首開說明，本院自應
    援引刑事訴訟法第一百五十九條之五規定資為傳聞證據排除
    例外之法律依據，即認關此「被告以外之人於審判外之言詞
    或書面陳述」，均有證據能力，而毋庸再依刑事訴訟法第一
    百五十九條之一至同法第一百五十九條之四等規定為個別性
    之斟酌。
二、事實認定
    訊之被告丙○○固不否認如附表所示金融帳戶均係其本人申
    辦使用暨如附表所示各人亦曾先、後於附表所示時間，將自
    己帳戶內項款匯至如附表所示金融帳戶等事實，惟則矢口否
    認有何提供如附表所示金融帳戶予詐騙集團使用，藉此對詐
    騙集團提供助力而幫助詐欺取財之犯行。辯稱：伊本係將如
    附表所示金融帳戶之存摺、金融卡連同其密碼等資料，一併
    收放於機車置物箱內，乃於不詳時、地遭人竊取而全數遺失
    云云。經查：
  (一)如附表所示金融帳戶，確係被告先、後於附表所示申辦時間
    ，向如附表所示金融機構申請使用，且迄本案經披露而由相
    關金融機構改列警示帳戶以前，亦概無其帳戶存摺、金融卡
    經報失或掛失之相關紀錄。此首經被告坦承無誤，並有如附
    表所各該金融帳號之金山郵局開戶資料、印鑑卡、查詢帳戶
    最近交易資料、客戶歷史交易清單、土地銀行開戶資料、存
    款印鑑卡、客戶歷史交易明細查詢在卷可考。
  (二)其次，如附表所示之戊○○、甲○○、丁○○，均係接獲謊
    稱故舊好友暨托詞經濟困窘之不詳詐騙集團成員來電，始誤
    認彼等來電者確屬舊識且因境況急迫而須商借項款，並先、
    後於附表所示時間，將自己帳戶內項款匯至如附表所示金融
    帳戶等事實，亦據如附表所示之被害人戊○○、甲○○、丁○○證述歷歷，並有如附表所示各該匯款之臺新銀行自動櫃
    員機交易明細表、雲林麥寮鄉農會自動櫃員機交易明細表、
    臺中商業銀行入戶電匯通知單及如附表所示金融帳戶之金山
    郵局查詢帳戶最近交易資料、客戶歷史交易清單、土地銀行
    客戶歷史交易明細查詢附卷足佐。
  (三)茲被告固迭以前詞置辯，惟所指「將存摺、金融卡連同其密
    碼等資料，一併收放於機車置物箱內，乃於不詳時、地遭人
    竊取而全數遺失」云云，非特顯與吾人一般日常生活之經驗
    相悖，尤以本案經披露以前，亦俱無被告曾就關此帳戶存摺
    、金融卡報失、掛失等相類紀錄，則其所辯各節之荒謬、吊
    譎，首已不言可喻，遑論恃此為對被告有利之認定！被告就
    此，雖又飾詞「伊帳戶內已無存款」云云，然其帳戶既無存
    款，則自客觀以言，被告當尤無將上揭「存摺、金融卡、密
    碼資料」收放於機車置物箱內俾「隨車攜帶」之理，是其為
    求飾卸所杜撰情節之矛盾，更屬昭然！況且，金融帳戶之密
    碼設定，事涉個人存款控管，為免不慎遺忘，個人所擇以為
    密碼之數字、符號，乃至其組合順序，當不脫逸個人日常生
    活範圍之所重，尤以為免帳戶存款遭人盜領，其密碼資料亦
    必與相關存摺、金融卡分別收放。此實為吾人按諸生活認知
    所極易體察之常識。乃被告非特「不記得密碼」、「害怕忘
    記密碼」，致須特意「將密碼寫在黑色筆記本上」，甚且「
    併將黑色筆記本與上開存摺、金融卡一併收放在機車置物箱
    內」，則其所辯各節之悖情悖理，尤屬顯然，且堪可反徵被
    告之飾詞情虛，且益見被告藉詞以掩其實之居心！實則，今
    日社會，利用手機簡訊、寄送得獎通知，乃至謊稱其信用卡
    遭人盜刷、個人資料遭人盜用、現金遭人盜領、電信費用欠
    繳，甚或利用網路刊載不實訊息等手法，以遂其詐欺取財目
    的等詐騙案件頻傳；「詐騙集團」利用大量徵求他人金融帳
    戶（俗稱人頭戶）之方式，遂其順利領取因詐欺所得贓款暨
    阻斷（或阻撓）查緝人員對渠等身分追查之目的者，復迭經
    新聞媒體披露在案，是為期防杜檢警查緝風險，乃至確保詐
    騙贓款取得，「詐騙集團」自絕無冒然使用他人盜竊、拾獲
    之存摺、金融卡表徵之金融帳戶，為彼等誘使被害人上當匯
    款而取得關此贓款工具之可能。換言之，詐騙集團既係利用
    如附表所示金融帳戶為彼等取得如附表所示各該詐騙贓款之
    工具，則自客觀以言，實已足可反徵詐騙集團就「被告不可
    能報警訴究或轉向相關金融機構辦理報失、掛失」理應已有
    相當之確信！據此推衍，如附表所示金融帳戶之存摺、金融
    卡、密碼資料，俱曾經被告同意並交付詐騙集團使用、掌控
    之事實，灼然至明。對照如附表所各該金融帳號之歷史交易
    明細，被告係於95年11月3 日以前某日，在不詳地點，將自
    己於附表編號至所示申辦時間，向如附表編號至所
    示金融機構申辦之金融帳戶存摺、金融卡連同其密碼等資料
    ，以不詳代價，一併交付予上開詐騙集團使用，藉此對上開
    詐騙集團提供助力，當亦堪可認定。
  (四)綜上，因認被告所辯，核無足採；本案事證明確，被告如本
    判決事實欄所載之幫助詐欺犯行，洵堪認定。
三、論罪科刑：
  (一)關於本案之正犯（被幫助者）：
  1.本案實際遂行詐騙手法者，固係分別向如附表所示被害人施
    以詐術並取得財物；即彼等所為，並非基於一個意思決意並
    僅顯現一個意思活動，且彼等所侵害者，亦分屬不同之財產
    法益（即所侵害之法益並非單一）；惟本案實際遂行詐騙手
    法者，實係反覆、輪流以人頭電話致電予「不特定」之多數
    人，對彼等謊稱乃故舊好友，繼而托詞經濟困窘，藉此誘使
    獲電者誤認彼等來電者確屬舊識，且因境況急迫，方冒味來
    電以商借項款，而於時、空密接之情形下，持續對「不特定
    」之多數人施以詐術，使該「不特定」被害人陷於錯誤，致
    誤將自己帳戶內現金轉匯至如附表所示之被告帳戶。茲就本
    案實際遂行詐騙者利用人頭電話「隨機」選擇被害人以行詐
    騙暨利用被告如附表所示帳戶取得財物之情節以觀，已明顯
    可見「本案實際遂行詐騙手法及與之有犯意聯絡者」利用前
    揭方式斂財，並非出於一時或偶發，是自客觀以言，實已堪
    認「本案實際遂行詐騙手法及與之有犯意聯絡者」，當有反
    覆實施類似本案之詐欺取財犯罪之意。即本案之詐騙行為人
    ，應係出於「單一」之詐騙犯罪意思而反覆實施同種類之犯
    罪行為，雖彼等在反覆利用相同手法誘使「不特定」被害人
    上當的過程中，或因被害人並未上當，或因被害人息事寧人
    ，致本案經披露者，僅如附表之所示，然此除無礙於彼等藉
    上開手法所反覆實施之詐騙行為間，具時、空密接連結之特
    性，自第三人之立場觀其整體犯罪流程，彼等連貫詐騙行為
    之實施，亦與單一之整體事件無殊。是自刑法評價與其評價
    客體的對應關係而論，倘割裂本案之整體犯罪流程而為數罪
    評價，則恐與刑罰之過度評價禁止原則相悖，並有違憲法所
    揭櫫之比例原則。且就令較之一般性及偶發性的詐騙事件而
    言，本案詐騙情節所可能牽累之範圍尤為深廣，然此亦非立
    法者或裁判者得恃以侵越刑罰過度評價禁止原則之正當理由
    （按：依現行法之規定，此部分可由法官在量刑之際，個案
    予以斟酌）。又有關行為人基於概括犯意，多次對不同被害
    人詐騙之犯罪，司法實務歷來習依95年7 月1 日修正施行前
    之刑法第五十六條連續犯規定論以一罪，並加重其刑；雖上
    開連續犯之規定業經修正刪除，並自95年7 月1 日施行，然
    考諸其修正理由說明四：「至連續犯之規定廢除後，對於部
    分習慣犯，例如竊盜、吸毒等犯罪，是否會因適用數罪併罰
    而使刑罰過重產生不合理之現象一節，在實務運用上應可參
    考德、日等國之經驗，委由學界及實務以補充解釋之方式，
    發展接續犯之概念，對於合乎接續犯或包括的一罪之情形，
    認為構成單一之犯罪，以限縮數罪併罰之範圍，用以解決上
    述問題。」足見，刑法新制刪除連續犯規定之目的，並非意
    謂在舊制時代應依連續犯規定論以一罪者，在新制施行之後
    ，即應一律論以數罪。且參酌新制精神，「行為單數」及「
    行為複數」之概念，亦有重新定位之必要。爰參考立法理由
    所揭示之德國實務經驗，以德國實務擴張「自然行為單數」
    的概念，考量本案詐騙行為人係出於「單一」之詐騙犯罪意
    思而反覆實施同種類之犯罪行為，且所反覆實施之各別詐騙
    行為間，復具有時、空密接之特性，致第三人觀其整體犯罪
    流程，仍認與單一之整體事件無殊；兼以本案所侵害之法益
    雖非單一，然亦僅止於財產法益，而與高度之屬人法益（如
    ：生命、身體、自由、名譽）無妨，因認本案詐騙行為人出
    於「單一」之詐騙犯罪意思而反覆實施同種類之犯罪行為，
    應屬「自然行為單數」，雖其間或涉有詐騙未果者，或涉有
    詐騙得逞者（其中，除本案所涉者外，亦可能另有尚未經披
    露之部分），然此不過是基於一個自然行為單數所成立的數
    個詐欺既遂或詐欺未遂罪名，應依刑法第五十五條規定，論
    以想像競合犯，並從一較重之刑法第三百三十九條第一項之
    詐欺罪名處斷，而非係「行為複數」與「數罪併罰（犯罪之
    實質競合）」所欲處理的問題。
  2.本案實際遂行詐騙手法者彼此間，既有如本判決事實欄所載
    之反覆實施詐騙之犯意聯絡及行為分擔，自均屬共同正犯。
  (二)關於幫助犯（本案被告）：
  1.按在金融機構開設帳戶，請領存摺及金融卡，係針對個人身
    分之社會信用而予以資金流通，具有強烈之屬人性格，而金
    融帳戶作為個人理財之工具，申請開設並無任何特殊限制，
    除一般民眾皆得以存入最低開戶金額之方式申請取得，一人
    同時或異時在各別金融機構申請數個存款帳戶使用概無不可
    ，其申辦手續亦極為簡便，此實屬眾所周知之事，則按諸常
    人社會經驗，苟遇不熟識者委以自己名義申請帳戶，無論其
    所恃以蒐集、徵求金融帳戶使用之名目為何，提供帳戶者對
    於該等帳戶是否係供合法使用，絕無不起疑心之理。況且，
    金融帳戶事關個人財產權益之保障，具有高度專有性，非本
    人或與本人甚為親密者，實難認有何得以「自由流通使用（
    即任意有對價或無對價交付不熟識者使用）」之理，一般人
    亦應有妥為保管及防止他人任意使用之認識，縱情況特殊致
    偶需交付他人使用，亦必深入瞭解其用途，俾免該等專有物
    品被不明人士利用或恃之為與財產有關之犯罪工具，並期杜
    絕自己金融帳戶存款遭他人冒領之風險，此實為吾人按諸生
    活認知所極易體察之常識。是倘無正當理由而徵求他人金融
    帳戶使用者，客觀上顯然已可預見該人之犯罪意圖，係為恃
    以供某筆資金之存入、提領，且寓有隱暪該筆資金存入暨提
    領過程之意。參以今日社會，利用手機簡訊、寄送得獎通知
    ，乃至謊稱其信用卡遭人盜刷、個人資料遭人盜用、現金遭
    人盜領、電信費用欠繳，甚或利用網路刊載不實訊息等手法
    ，以遂其詐欺取財目的等詐騙案件頻傳；「詐騙集團」利用
    大量徵求他人金融帳戶（俗稱人頭戶）之方式，遂其順利領
    取因詐欺所得贓款暨阻斷（或阻撓）查緝人員對渠等身分追
    查之目的者，復迭經新聞媒體披露在案，是就令被告在提供
    金融帳戶予「詐騙集團」使用之初，其主觀尚無「必然引發
    該詐騙集團萌生恃以實施詐欺犯罪」之確信，然衡諸常情及
    被告智識暨社會經驗，被告對於「提供自己帳戶予他人使用
    ，可能足以使詐騙集團恃以實施詐欺犯罪」乙節，理當有所
    預見，竟猶將如附表所示之金融帳戶提供予詐騙集團使用，
    則無論被告曾否收受對價，被告主觀上皆有容忍並允許「自
    己帳戶經詐騙集團恃以實施詐欺犯罪」之意無疑。
  2.刑法所指故意，非僅指「直接故意」，尚包括「間接故意（
    未必故意）」在內；又所謂「間接故意」者，乃指行為人對
    於構成犯罪事實，預見其發生而其發生並不違反其本意者而
    言（刑法第十三條第二項規定參照）；再者，幫助犯之成立
    ，除行為人主觀上須出於幫助之故意，客觀上並須有幫助之
    行為；且所指「幫助行為」，係指對他人實現構成要件之行
    為施予助力者而言，至所謂之「幫助故意」，則係指行為人
    就被幫助者正欲從事犯罪或正在從事犯罪，且該犯罪有既遂
    之可能，而其行為復足以幫助他人實現構成要件者，在主觀
    上有所認識而言，尚不以行為人確知被幫助者係犯何罪名為
    其必要（惟仍需在幫助犯罪之共同認識範圍以內）；惟倘行
    為人在正犯實施犯罪以前，預為幫助行為者，則為事前幫助
    犯。茲單就本案現存事證而論，固無從證明被告即係實施詐
    欺手法之人；惟如附表所示被害人帳戶內之項款，既係經由
    上揭方式轉入被告帳戶，顯見，向被害人施以詐術之歹徒，
    無非係利用被告帳戶為其詐財工具。是在客觀上，本案縱使
    查無證據足認被告明知利用帳戶遂行犯罪者之行為態樣，除
    可能供詐欺取財、恐嚇取財（常見類型為竊車後向車主勒索
    財物，即一般所稱「擄車勒贖」），亦有可能遭從事擄人勒
    贖等重大犯罪，而溢出被告原先幫助犯罪之共同認識範圍，
    然參諸前揭說明，被告就「自己帳戶可能足以使詐騙集團恃
    以實施詐欺犯罪」乙節，仍應有不違反其本意之不確定故意
    （未必故意；間接故意）；換言之，本案所涉之「詐騙集團
    」果恃被告持交之金融帳戶實施詐欺犯罪之事實，顯然不違
    反被告之本意，被告主觀上，當有幫助詐欺取財之未必故意
    ，客觀上，當有提供金融帳戶施予詐欺助力之幫助行為。
  3.核被告所為，係犯刑法第三十條第一項前段、第三百三十九
    條第一項之幫助詐欺取財罪。又本院既已參考立法理由所揭
    示之德國實務經驗，以德國實務擴張「自然行為單數」概念
    ，兼以本案客觀情節考量，認本案詐騙行為人（即本案正犯
    ）於時、空密接情形所持續實施者，乃「自然行為單數」意
    義下之一行為，並應依刑法第五十五條規定，以想像競合犯
    論處（參見前揭三(一)所述），則對正犯實現構成要件之行為
    施予助力之幫助犯即本案被告而言，當亦不因本案「經披露
    之被害人非僅止於1 人」，即衍生「數罪併罰（犯罪之實質
    競合）」之相關問題，併此指明。
  4.被告本案之所為，既僅就他人實施構成要件之行為施予助力
    而已，則其自屬幫助犯，應依刑法第三十條第二項規定，減
    輕其刑。
  5.本院審酌被告交付上揭存摺暨金融卡等物予詐騙集團，供詐
    騙集團恃以實施詐欺犯罪暨掩飾、隱匿其資金來源、流向，
    造成犯罪偵查困難，幕後犯罪者得以逍遙法外，致使此類犯
    罪手法層出不窮，嚴重危害交易秩序與社會治安，及其智識
    、犯罪目的、手段尚稱平和、並未實際參與詐欺取財犯行之
    可非難性較小；兼衡量被告迄仍飾詞推諉、不知悛悔之犯後
    態度等一切情狀，量處如主文所示之刑，以期相當，併諭知
    易科罰金之折算標準。
  6.被告交付予詐騙集團之存摺、金融卡等物，核非本案應義務
    沒收之物，且均未據扣案，又無證據證明迄未滅失；兼以按
    諸金融機構常見約款，金融機構所核發之帳戶存摺、金融卡
    ，原則上，均屬金融機構所有（參見大部分金融機構核發金
    融卡之背面約款記載），是以本案而論，本院亦無宣告沒收
    上開帳戶存摺及金融卡之法律依據，況且，本案經披露後，
    上開帳戶早經相關單位列為警示帳戶（犯罪帳戶），而無再
    遭人利用之虞，是倘本院逕為沒收之諭知，核既無助於日後
    相類犯罪之防堵，復僅徒增將來執行之困擾，爰均不予宣告
    沒收。
據上論斷，應依刑事訴訟法第二百九十九條第一項前段，刑法第
三百三十九條第一項、第三十條、第二十八條、第五十五條、第
四十一條第一項前段，刑法施行法第一條之一，判決如主文。
本案經檢察官乙○○到庭執行職務。
中　　華　　民　　國　　96　　年　　6 　　月　　29　　日
                  刑事第二庭審判長法  官  王福康
                                  法  官  齊  潔
                                  法  官  王慧惠
以上正本證明與原本無異。
如不服本判決應於收受本判決後10日內向本院提出上訴書狀，其
未敘述上訴理由者，並得於提起上訴後10日內向本院補提理由書
狀（均須按他造當事人之人數附繕本。）「切勿逕送上級法院」
中　　華　　民　　國　　96　　年　　6 　　月　　29　　日
                                  書記官  王一芳
附錄論罪法條：
刑法第339條第1項
意圖為自己或第三人不法之所有，以詐術使人將本人或第三人之
物交付者，處5年以下有期徒刑、拘役或科或併科1千元以下罰金
。
刑法第30條
幫助他人實行犯罪行為者，為幫助犯。雖他人不知幫助之情者，
亦同。
幫助犯之處罰，得按正犯之刑減輕之。
【附表】
┌──┬──────┬────────┬──────┬───┬──────┬─────┐
│編號│金 融 機 構 │金  融  帳  號  │申 辦 時 間 │被害人│匯 款 時 間 │ 匯款金額 │
│    │            │                │            │      │            │ (新臺幣) │
├──┼──────┼────────┼──────┼───┼──────┼─────┤
│  │中華郵政股份│局號0000000     │80年12月2 日│甲○○│95年11月8 日│20,000 元 │
│    │有限公司金山│帳號0000000     │            │      │下午6 時34分│          │
│    │            │                │            ├───┼──────┼─────┤
│    │            │                │            │丁○○│95年11月10日│30,000 元 │
│    │            │                │            │      │下午2 時30分│          │
├──┼──────┼────────┼──────┼───┼──────┼─────┤
│  │臺灣土地銀行│000000000000    │95年2 月21日│戊○○│95年11月6 日│30,000 元 │
│    │北中壢分行  │                │            │      │下午1 時2 分│          │
└──┴──────┴────────┴──────┴───┴──────┴─────┘
